en: Switching method: Automatic; HDMI CEC; Keyboard hotkey; Manual; Priority; Push-button; Remote control; Rotary; Software-controlled; Other
vi: Phương pháp chuyển đổi: Số tự động; HDMI CEC; Phím tắt bàn phím; Xe lăn thủ công; Quyền ưu tiên; Nút ấn; Điều khiển từ xa; Xoay; Điều khiển bằng phần mềm; Khác
fi: Vaihtomenetelmä: Automaattinen; HDMI CEC; Näppäimistön pikanäppäin; Manuaalinen; Prioriteetti; Painike; Kauko-ohjain; Pyörivä; Ohjelmisto-ohjattu; Muu
de: Schaltverfahren: Automatisch; HDMI CEC; Tastatur-Hotkey; Manuell; Priorität; Druckknopf; Fernsteuerung; Rotierend; Softwaregesteuert; Sonstiges
ja: 切り替え方法: オートマチック; HDMI CEC; キーボードのホットキー; 手動; 優先; プッシュボタン; リモコン; ロータリー; ソフトウェア制御; その他
sk-SK: Spôsob prepínania: Automatický; HDMI CEC; Klávesová skratka; Manuálny; Priorita; Tlačidlo; Diaľkové ovládanie; Rotačný; Softvérovo riadený; Iné
nl: Schakelmethode: Automatisch; HDMI CEC; Sneltoets op het toetsenbord; Handmatig; Prioriteit; Drukknop; Afstandsbediening; Roterend; Softwaregestuurd; Andere
pt-BR: Método de troca: Automática; HDMI CEC; Tecla de atalho do teclado; Manual; Prioridade; Botão-pressão; Controle remoto; Rotativo; Controlado por software; Outro
fr: Méthode de commutation: Automatique; HDMI CEC; Raccourci clavier; Manuel; Priorité; Bouton Push; Télécommande; Rotatif; Contrôlé par logiciel; Autre
tr: Anahtarlama Yöntemi: Otomatik; HDMI CEC; Klavye kısayol tuşu; Manuel; Öncelikli; Düğme; Uzaktan kumanda; Döner; Yazılım kontrollü; Diğer
sl-SI: Preklopna metoda: Samodejno; HDMI CEC; Bližnjica na tipkovnici; Ročno; Prednostno; Pritisni gumb; Daljinsko upravljanje; Krožna; Programsko nadzorovana; Drugo
da: Skiftemetode: Automatisk; HDMI CEC; Tastaturgenvejstast; Manuel; Prioritet; Trykknap; Fjernbetjening; Roterende; Software-styret; Andet
pl: Metoda przełączania: Automatyczny; HDMI CEC; Skrót klawiszowy; Ręczny; Priorytet; Przycisk; Zdalne sterowanie; Rotacyjny; Sterowane programowo; Inne
hu: Kapcsolási mód: Automatikus; HDMI CEC; Billentyűzet-gyorsbillentyű; Manuális; Prioritás; Nyomógomb; Távvezérlés; Forgó; Szoftvervezérelt; Egyéb
nb: Byttemetode: Automatisk; HDMI CEC; Hurtigtast på tastaturet; Manuell; Prioritet; Trykknapp; Fjernkontroll; Roterende; Programvarekontrollert; Annet
ru: Метод переключения: Автоматический; HDMI CEC; Сочетания клавиш; Ручной; Приоритет; Кнопочный; Пульт дистанционного управления; Поворотный; Программное управление; Другое
ro-RO: Metoda de comutare: Automat; HDMI CEC; Tastă rapidă de la tastatură; Manuală; Prioritate; Buton; Telecomandă; Rotativă; Controlată de software; Altele
lt-LT: Perjungimo būdas: Automatinis; HDMI CEC; Spartusis klaviatūros klavišas; Rankinis; Prioritetas; Paspaudžiamas mygtukas; Nuotolinio valdymo pultas; Rotacinis; Valdoma programine įranga; Kita
zh-TW: 切換方式: 自動; HDMI CEC; 快捷鍵; 手動; PRIORITY; 按鈕開關; 遠端控制; 旋轉; 軟體控制; 其他
el: Μέθοδος εναλλαγής: Αυτόματο; HDMI CEC; Πλήκτρο πρόσβασης πληκτρολογίου; Χειροκίνητο; Προτεραιότητα; Πιεστικό πλήκτρο; Τηλεχειρισμός; Περιστροφικός; Ελεγχόμενο από λογισμικό; Άλλο
ko: 전환 방식: 자동; HDMI CEC; 키보드 단축키; 수동; 우선순위; 푸시 버튼; 원격 제어; 회전; 소프트웨어 제어; 기타
bg-BG: Метод на превключване: Автоматична; HDMI CEC; Бърз клавиш на клавиатурата; Ръчен; Приоритет; Бутон за натискане; Дистанционно управление; Ротационно; Софтуерно управлявано; Други
pt-PT: Método de mudança: Automático; HDMI CEC; Tecla de atalho do teclado; Manual; Prioridade; Tecla de pressão; Controlo remoto; Rotativo; Controlado por software; Outro
zh-CN: 开关方法: 自动的; HDMI CEC; 键盘热键; 手动; 优先; 按钮; 远程控制; 旋转型; 软件控制; 其他
cs: Způsob přepínání: Automatický; HDMI CEC; Klávesová zkratka; Ruční; Přednostní; Tlačítko; Dálkové ovládání; Rotační; Softwarově řízené; Jiné
th: วิธีการสลับ: อัตโนมัติ; HDMI CEC; แป้นพิมพ์ลัด; มือเข็น; ลำดับความสำคัญ; ปุ่มกด; รีโมตควบคุม; โรตารี; ใช้ซอฟต์แวร์ควบคุม; อื่นๆ
it: Metodo di commutazione: Automatico; HDMI CEC; Tasto di scelta rapida da tastiera; Manuale; Priorità; Pulsante; Telecomando; A rotazione; Controllato dal software; Altro
hr-HR: Način prebacivanja: Automatsko; HDMI CEC; Prečac na tipkovnici; Ručno; Prioritet; Gumb; Upravljanje na daljinu; Rotacija; Softverski kontrolirano; Ostalo
sv: Växlingsmetod: Automatisk; HDMI CEC; Snabbtangent på tangentbord; Manuell; Prioritet; Tryckknapp; Fjärrkontroll; Roterande; Mjukvarustyrd; Övrigt
es: Método de conmutación: Automático; HDMI CEC; Tecla de acceso directo del teclado; Manual; Prioridad; Pulsador; Control remoto; Giratoria; Controlado por software; Otros